【裁判字號】    98,消債更,165
【裁判日期】    980520
【裁判案由】    更生事件
【裁判全文】
臺灣板橋地方法院民事裁定           98年度消債更字第165號
聲  請  人  甲○○
上列當事人聲請消費者債務清理事件，本院裁定如下：
    主        文
聲請人甲○○自中華民國九十八年五月二十日下午四時起開始更
生程序。
本件得由司法事務官進行更生程序。
    理        由
一、按法院開始更生程序之裁定，應載明其年、月、日、時，並
    即時發生效力；又法院裁定開始更生或清算程序後，得命司
    法事務官進行更生或清算程序，消費者債務清理條例第45條
    第1 項、第16條第1 項前段分別定有明文。
二、本件聲請意旨略以：聲請人目前債務總金額為新臺幣（下同
    ）5,400,622 元，有不能清償債務之情事，在消費者債務清
    理條例施行前，曾於民國95年6 月間依照中華民國銀行公會
    會員辦理消費者金融案件無擔保債務協商機制，與最大債權
    金融機構安泰商業銀行股份有限公司成立協商，約定聲請人
    自95年6月起，分120期，利率2%，每月10日以47,235元依各
    債權銀行債權金額比例清償各項債務，至全部清償為止，然
    聲請人平均月薪3 萬餘元，惟協商每月還款金額已高於聲請
    實領月薪，實無法維持基本生活，須親友幫忙資助不足之部
    分，然因親友無法長期資助，不得已於95年12月間毀諾，此
    事由非可歸責於聲請人所致；此外，聲請人無擔保或無優先
    權之債務總額未逾12,000,000元，復未經法院裁定開始清算
    程序或宣告破產，爰向本院聲請裁定開始更生程序等語。經
    查，聲請人所主張之上開事實，業據其提出與所述相符之戶
    籍謄本、聲請人及其配偶子女之95、96年度綜合所得稅各類
    所得資料清單及全國財產稅總歸戶財產查詢清單、薪資袋影
    本、財團法人金融聯合徵信中心債權人清冊、中華電信股份
    有限公司繳費通知、電費通知及收據、水費通知及收據、聲
    請人子女之學費繳費單、油費發票、債務人財產清單等影本
    為證；復有安泰商業銀行股份有限公司呈報狀，及所附之協
    議書、無擔保還款計畫、債務協商案件申請人財務資料表等
    影本可稽，本件又查無債務人有消費者債務清理條例第6 條
    第3項、第8條或第46條各款所定駁回更生聲請之事由存在，
    則聲請人聲請更生，應屬有據，爰依首揭規定，裁定如主文
    。
三、至於聲請人於更生程序開始後，應另提出足以為債權人會議
    可決或經法院認為公允之更生方案以供採擇，俾免更生程序
    進行至依消費者債務清理條例第61條規定應行清算之程度，
    附此敘明。
中    華    民    國    98    年    5     月    20    日
                  民事第三庭法  官  張紫能
以上正本係照原本作成
本裁定不得抗告
中    華    民    國    98    年    5     月    20    日
                            書記官  華海珍


司法院資訊處製作；財團法人民間司法改革基金會備份。
